【裁判字號】    99,訴,1264
【裁判日期】    991021
【裁判案由】    違反毒品危害防制條例
【裁判全文】
臺灣臺南地方法院刑事判決              99年度訴字第1264號
公  訴  人  臺灣臺南地方法院檢察署檢察官
被      告  乙○○
上列被告因違反毒品危害防制條例案件，經檢察官提起公訴（99
年度毒偵字第1482號），被告就被訴事實為有罪之陳述，本院合
議庭裁定由受命法官獨任進行簡式審判程序，判決如下：
    主    文
乙○○施用第一級毒品，累犯，處有期徒刑柒月。
    事    實
一、乙○○前因施用毒品案件，經本院以91年度毒聲字第1358號
    裁定送觀察、勒戒後，認有繼續施用毒品之傾向，經本院以
    92年度毒聲字第1065號裁定令入戒治處所施以強制戒治1年
    ，嗣於民國92年11月21日停止戒治出所，所餘戒治期間付保
    護管束，於93年6月12日保護管束期滿強制戒治執行完畢，
    並由臺灣臺南地方法院檢察署檢察官以93年度戒毒偵字第13
    7號為不起訴處分確定。又因施用毒品及竊盜案件，經本院
    以94年度訴字第648號、94年度易字第47號判決分別判處有
    期徒刑10月、8月確定，上開2罪經合併定應執行刑為有期徒
    刑1年4月，甫於95年8月15日執行完畢。再因施用毒品案件
    ，經本院以97年度訴字第1572號判處有期徒刑10月確定，於
    99年1月8日縮刑期滿執行完畢。
二、詎乙○○仍未戒除毒癮，復於99年5月20日20時許，在臺南
    縣官田鄉隆本村復興宮之公廁內，以將海洛因摻水置入注射
    針筒內注射之方式，施用第一級毒品海洛因1次。嗣於同年
    月23日19時許，乙○○在有偵查犯罪職權之公務員或機關知
    悉其施用海洛因犯行前，主動向臺南縣警察局麻豆分局官田
    派出所員警供承施用毒品並自首上開犯行，並同意採尿送驗
    後，始查悉上情。
三、案經臺南縣警察局麻豆分局報告臺灣臺南地方法院檢察署檢
    察官偵查起訴。
    理    由
一、本件係經被告乙○○於本院當庭表示認罪，而以簡式審判程
    序加以審理，有本院99年7月8日準備程序筆錄及審判筆錄各
    一份附卷足憑，則依據刑事訴訟法第二百七十三條之二、第
    一百五十九條第二項之規定，不適用傳聞法則有關限制證據
    能力之相關規定，合先敘明。
二、訊據被告於警詢及本院審理時對上開非法施用第一級毒品海
    洛因之事實均坦承不諱，且被告之上開犯行為警查獲時所採
    集之尿液檢體，經送鑑驗結果，呈嗎啡陽性反應（按海洛因
    係由嗎啡經化學合成而製得，經注射進入人體後，因代謝分
    解成嗎啡，因此施打海洛因後，由尿液中檢驗結果仍為嗎啡
    反應），此有長榮大學99年6月7日尿液檢驗確認報告、尿液
    採驗作業管制紀錄清冊各一紙附卷可稽（分見警卷第5、6頁
    ），互核相符，足認被告之自白確與事實相符，堪以採信。
    是本件事證明確，被告非法施用第一級毒品之犯行，洵堪認
    定。
三、按海洛因業經列入毒品危害防制條例第二條第二項第一款所
    規定之第一級毒品，禁止非法持有、施打及吸用，毒品危害
    防制條例第二條第二項第一款定有明文。被告非法施用海洛
    因，核其所為，係犯毒品危害防制條例第十條第一項之施用
    第一級毒品罪；其持有第一級毒品海洛因之低度行為，為進
    而施用之高度行為所吸收，不另論罪。被告有如上開所載之
    犯罪科刑及執行紀錄，其於99年1月8日執行完畢，此有臺灣
    高等法院被告前案紀錄表一份在卷可按，其於有期徒刑執行
    完畢後五年內故意再犯本件有期徒刑以上之刑之本罪，為累
    犯，應依刑法第四十七條第一項之規定，加重其刑。再被告
    深感施用毒品戕害健康，有心改過，希望能接受美沙酮治療
    ，而於有偵查犯罪職權之公務員或機關知悉其本件施用海洛
    因犯行前，即主動向臺南縣警察局麻豆分局官田派出所員警
    供承施用毒品並自首上開犯行，業據其於警訊筆錄供承在卷
    ，被告行為合乎自首之要件，爰依刑法第62條前段減輕其刑
    ，並就前開累犯加重、自首減輕等事項，依法先加後減之。
    爰審酌被告前已因施用毒品案件經送觀察勒戒、強制戒治後
    而獲不起訴處分及緩起訴之寬典，猶應知所惕勵，竟無視於
    毒品對於自身健康之戕害及國家對於杜絕毒品犯罪之禁令，
    惟念其因罹患疾病而施用毒品止痛，情堪憫恕，且其施用毒
    品性質上乃屬對自我身心健康之自戕行為，尚未嚴重破壞社
    會秩序、侵害他人權益，且其犯罪後坦承犯行，尚有悔意，
    兼衡其智識程度、犯罪動機、目的、前已有多次施用毒品前
    科等一切情狀，量處如主文所示之刑，並諭知易科罰金之折
    算標準，以資懲儆。
據上論斷，應依刑事訴訟法第273條之1第1項、第299條第1 項前
段、第310條之2、第454條，毒品危害防制條例第10條第1項，刑
法第11條前段、第47條第1項前段、第62條前段，判決如主文。
本案經檢察官甲○○到庭執行職務
中    華    民    國    99    年    10    月    21    日
                  刑事第四庭    法  官  鄧希賢
以上正本證明與原本無異
如不服本判決應於收受本判後10日內向本院提出上訴書狀，並應
敘述具體理由。其未敘述上訴理由者，應於上訴期間屆滿後20日
內向本院補提理由書狀（均須按他造當事人之人數附繕本）「切
勿逕送上級法院」。
                                書記官  黃秋萍
中    華    民    國    99    年    10    月    22    日
附錄本案論罪科刑法條
毒品危害防制條例第10條
施用第一級毒品者，處 6 月以上 5 年以下有期徒刑。

司法院資訊處製作；財團法人民間司法改革基金會備份。
